【裁判字號】    97,上易,31
【裁判日期】    980814
【裁判案由】    竊盜
【裁判全文】
福建高等法院金門分院刑事判決          97年度上易字第31號
上  訴  人
即  被  告  丙○○
上列上訴人因竊盜案件，不服福建金門地方法院97年度易字第50
號，中華民國97年10月21日第一審判決（起訴案號：福建金門地
方法院檢察署96年度偵字第489號），提起上訴，本院判決如下
：
    主  文
上訴駁回。
事實及理由
一、本案經本院審理結果，認原審以上訴人即被告丙○○犯共同
    竊盜罪，累犯，處有期徒刑6月，如易科罰金以新台幣1千元
    折算1日；並於理由欄第三段、（一）所示說明，就證人即
    共同被告乙○○於警詢和偵查中證稱，係與被告丙○○共同
    竊盜如附件原審判決書附表編號1所示記載之事實為真實可
    信；並以共同被告乙○○事後於原審改稱，如附表編號1所
    示記載之事實僅係其一人所為云云，顯然係事後受被告丙○○施壓所致而為與其內心真意不符之陳述。另以測謊鑑定係
    檢察官徵得被告丙○○之同意；且以內政部警政署刑事警察
    局鑑識科測謊組測謊員歐陽泰儒曾經受過良好之專業訓練，
    復具有相當之經驗；且該局之測謊儀器（廠牌型號：Lafaye
    tte Lx－4000）品質良好，運作正常；受測人身心及意識狀
    態正常；測謊環境亦屬良好，無不當之外力干擾；另觀其所
    附測謊鑑定說明書之內容記載事項，及參諸所附測謊圖譜分
    析量化表顯示，已載明鑑定經過及其結果；所測試之問題及
    其方法又具專業可靠性，故認該測謊鑑定具有證據能力。因
    認被告丙○○經該局測謊呈不實之情緒波動反應之結果，與
    證人即共同被告乙○○前述偵查中證稱與被告丙○○共同竊
    盜如附表編號1所示之事實相互印證，更見證人乙○○所證
    稱，本次犯罪係其與丙○○共同為之並竊得如警卷第48頁（
    或第57頁）下方照片所示物品，堪以採信。因認共同被告乙○○與被告丙○○二人就如附表編號1有共同竊盜犯行無訛
    ，已於原判決理由予以詳敘說明，並為其得心證之理由各等
    情。經核原審對於被告丙○○共同犯如附表編號1所示之竊
    盜事實部分，認事用法並無不當，量刑亦屬妥適，應予維持
    。本院除補充上訴人即被告丙○○之前科紀錄為：丙○○前
    於民國94年間因違反石油管理法案件，經臺灣高雄地方法院
    於民國95年6月30日以95年度易字第310號判決判處有期徒刑
    5 月，如易科罰金以銀元3百元折算1日，並經臺灣高等法院
    高雄分院於95年9月14日以95年度上易字第563號撤銷改判，
    仍判處有期徒刑5月確定，於96年5月14日縮刑期滿執行完畢
    外，其餘均引用如附件原審判決書附表編號1所示記載之事
    實、證據及理由（如附件原審判決書第5頁至第7頁、8頁至9
    頁所示）。
二、被告丙○○提起本件上訴辯稱如下：
（一）、其本人並未與同案被告乙○○一起竊盜。
（二）、其本人係從事駕駛大卡車及聯結車，96年7月中旬其本
        人都在金門山外給其老闆丁○○僱請做泥水工，幫人
        家蓋房子，作兩、三個月；除了下雨天外每天都有做，
        每天都早上7點半到下午5點半下班。那段期間如果有車
        可以開，其本人就會去開車，如果沒有車子可以開，其
        本人就會去做泥水工。故其老闆丁○○可作證。
三、本院查：
（一）、證人即共同被告乙○○於97年1月18日在檢察官偵查時
        證稱，其本人於警詢筆錄中所言均實在（指於96年10月
        17日在警詢中供稱，於96年7月中旬，與被告丙○○前
        往營區偷取不銹鋼排水孔蓋約8公斤之內容）；其有與
        被告丙○○去拿警詢筆錄第48頁下方圖片的水孔蓋，拿
        了幾公斤其已經忘記，應該就是警詢筆錄中所稱的8公
        斤，一公斤是賣新台幣（下同）40元，由其與被告丙○○一起拿去給可倫（資源回收場）的老闆娘，所得款項
        由其一個人拿走；嗣於97年6月30日在檢察官偵查時亦
        證稱：其本人於96年10月17日在警詢筆錄所供述內容均
        實在（見警卷第9頁、10頁、第8頁；指供稱於96年7月
        中旬，與被告丙○○前往營區偷取不銹鋼排水孔蓋約8
        公斤，以每公斤40元賣給可倫資源回收場，共賣得3百
        餘元）。其本人當時是有這樣告訴警員，事情就如其本
        人在警詢所述（即指於96年7月與被告丙○○共同偷取
        不銹鋼排水孔蓋之事）。其本人只有和被告丙○○去偷
        不銹鋼排水孔蓋1次。其本人現在向檢察官所證述比較
        實在，各等語明確（偵查卷第17頁、159頁、160頁）。
（二）、被告乙○○於97年6月9日在檢察官偵查時證稱，其本人
        於第一次檢察官開完庭後（指前述97年1月18日之檢察
        官訊問），有對調查詢問之警員表示（指97年5月9日之
        金門縣警察局刑事警察隊調查筆錄，見偵查卷第69頁、
        68頁所示），被告丙○○確實有要其本人自己將責任擔
        起來等語在卷（偵查卷第143頁、第142頁）。
（三）、再者，證人即案發時是在金門縣警察局刑警隊擔任刑事
        小隊長甲○○於98年7月29日在本院審理時證稱，當時
        其本人負責對共同被告乙○○詢問警詢筆錄，另由一位
        偵查佐呂俊翰負責對共同被告乙○○製作警詢筆錄。共
        同被告乙○○於96年10月17日在金門縣警察局供稱，在
        96年7月中旬和被告丙○○偷不銹鋼排水孔蓋之警詢內
        容，均係依照乙○○之自由意思陳述，並無非法取供。
        同（96）年5月9日共同被告乙○○之警詢調查筆錄內容
        亦係出自乙○○之自由意思陳述；因為被告丙○○本身
        有違反石油管理法案件前科，因同案被告乙○○與被告
        丙○○是朋友，乙○○因朋友間有人情壓力，故審判長
        剛剛訊問共同被告乙○○是否願意作證時，乙○○才不
        願意作證等語在卷（本院卷第75頁至第76頁）。
（四）、故由上述調查可知，被告丙○○確有於如附表編號1所
        示之時間、地點與共同被告乙○○共同竊取如附表編號
        1所示之不鏽鋼排水孔蓋約8公斤甚明。本件被告丙○○
        共同竊盜犯行，事證明確，其犯行應堪認定。
四、本院駁回被告上訴之理由如下：
（一）、證人丁○○於98年7月29日在本院審理時證稱，被告丙○○係其公司僱請之臨時工；96年5月至7月被告丙○○
        有在其山外公司工作，但並未天天工作。有時一個月做
        20天，有時一個月才做十幾天，工作天數不一定等語在
        卷（本院卷第73頁至第74頁）。故被告丙○○雖辯稱，
        其於96年7月中旬都在金門山外給其老闆丁○○僱請做
        泥水工，幫人家蓋房子，做兩、三個月云云。然依證人
        丁○○上開證述可知，被告丙○○只是受僱之臨時工，
        工作天數不一定，並未天天工作等情，已據證人丁○○
        證述明確如前。故證人丁○○上開證述，亦不足資為被
        告丙○○有利之依據，併予敘明。
（二）、由上述調查可知，被告丙○○辯稱，並未與共同被告乙○○共同竊取如附表編號1所示之不鏽鋼排水孔蓋云云
        ，無非係屬事後卸責之詞，所辯自不足採。
（三）、綜上所述，原審判決認事用法並無違誤，量刑亦稱妥適
        。本件被告提起上訴，否認有與共同被告乙○○於如附
        表編號1所示之時間、地點竊取不鏽鋼排水孔蓋云云，
        自不足取。可見被告上訴經核並無理由，應予駁回。
五、據上論結，應依刑事訴訟法第373條、第368條，判決如主文
    。
本案經檢察官張益昌到庭執行職務。
中    華    民    國    98    年    8    月    14   日
                刑事庭    審判長法  官  沈宜生
                                法  官  陳容正
                                法  官  陳坤地
上正本證明與原本無異。
不得上訴。
                                書記官  黃月瞳
中    華    民    國    98    年    8    月    18   日
附錄：本案論罪科刑法條全文
中華民國刑法第320條
意圖為自己或第三人不法之所有，而竊取他人之動產者，為竊盜
罪，處5年以下有期徒刑、拘役或5百元以下罰金。
意圖為自己或第三人不法之利益，而竊佔他人之不動產者，依前
項之規定處斷。
前二項之未遂犯罰之。


司法院資訊處製作；財團法人民間司法改革基金會備份。
